最高法院刑事判決                              八十八年度台上字第六二九三號
    上  訴  人  甲○○
右上訴人因業務過失致人於死案件，不服台灣高等法院中華民國八十八年八月二十六
日第二審判決（八十八年度交上訴字第七四號，起訴案號：台灣桃園地方法院檢察署
八十八年度偵字第六○九一號），提起上訴，本院判決如左：
    主  文
上訴駁回。
    理  由
按刑事訴訟法第三百七十七條規定，上訴於第三審法院，非以判決違背法令為理由，
不得為之。是提起第三審上訴，應以原判決違背法令為理由，係屬法定要件。如果上
訴理由狀並未依據卷內訴訟資料，具體指摘原判決不適用何種法則或如何適用不當，
或所指摘原判決違法情事，顯與法律規定得為第三審上訴理由之違法情形，不相適合
時，均應認其上訴為違背法律上之程式，予以駁回。本件原判決綜合調查證據之結果
，認上訴人甲○○犯有刑法第二百七十六條第二項從事業務之人，因業務上之過失致
人於死罪之事實，因認第一審判決論上訴人以上開罪名，處有期徒刑捌月，為無不合
，予以維持，駁回上訴人在第二審之上訴，已詳認定犯罪事實之依據及憑以認定之
理由，從形式上觀察，原判決並無違背法令情形。上訴意旨謂：本件車禍事故之發生
，係因被害人鍾肇育年方十六歲，無照騎乘重型機車，無視紅燈，衝入綠燈車道內，
因事出突然，上訴人無法緊急煞車，乃致肇事，實非上訴人之過失等語，係就原判決
已詳為論斷與說明之事項，再為事實上之爭執，殊非適法之第三審上訴理由。又上訴
人就本件車禍之發生，如何具有過失，原判決理由一已詳述其調查審認之結果，難謂
有理由不備之違法。再關於刑之量定，係實體法上賦予法院得為自由裁量之事項，倘
未有逾越法律所規定之範圍，或濫用其權限，即不得任意指摘為違法。上訴人所犯本
件業務過失致人於死罪，其法定本刑為五年以下有期徒刑或拘役，得併科三萬元以下
罰金。原判決審酌上訴人一切情狀，量處有期徒刑捌月，已屬從輕。此外，上訴人徒
憑己意，對原審職權之適法行使及原判決理由已詳為論斷之事項，任意爭辯，顯與法
定上訴第三審之形式要件不符，其上訴違背法律上之程式，應予駁回。本件係從程序
上駁回上訴，上訴人提出戶口名簿、撤回告訴狀影本各一份及證明書一份等件，請求
併予宣告緩刑，無從審酌，附為明。
據上論結，應依刑事訴訟法第三百九十五條前段，判決如主文。
中      華      民      國    八十八    年     十一     月      四      日
                              最高法院刑事第七庭
                                  審判長法官  謝  家  鶴
                                        法官  洪  文  章
                                        法官  花  滿  堂
                                        法官  陳  世  淙
                                        法官  洪  佳  濱
      右正本證明與原本無異
                                              書  記  官
中      華      民      國    八十八    年     十一     月     二十     日
